hu: Gyeplabda típusa: Sötétben világító; Beltéri; Meccs; Mini; Kültéri; Gyakorló; Edző; Súlyozott; Egyéb
ja: フィールドホッケーボールタイプ: 蓄光; インドア用; 試合用; ミニ; アウトドア用; 練習用; トレーニング用; ウェイト入り; その他
th: ประเภทของลูกฮอกกี้สนาม: เรืองแสงในที่มืด; ในร่ม; สำหรับการแข่งขัน; มินิ; กลางแจ้ง; สำหรับฝึกซ้อม; สำหรับการเทรนนิง; ถ่วงน้ำหนัก; อื่นๆ
zh-CN: 草地曲棍球类型: 夜光; 室内; 比赛; 迷你; 室外; 练习; 训练; 加重; 其他
vi: Loại bóng khúc côn cầu: Phát sáng trong bóng tối; Trong nhà; Thi đấu; Mini; Ngoài trời; Tập luyện; Huấn luyện; Có gia trọng; Khác
pt-PT: tipo de bola de hóquei em campo: Brilha no escuro; Interior; Jogo; Mini; Exterior; Prática; Treino; Com peso; Outro
ru: Тип мяча для хоккея на траве: Светящийся в темноте; Для зала; Матчевый; Мини; Для улицы; Для практики; Тренировочный; Утяжеленный; Другое
sv: Typ av landhockeyboll: Självlysande; Inomhus; Match; Mini; Utomhus; Träning; Träning; Viktad; Övrigt
sk-SK: Typ lopty na pozemný hokej: Svietiace v tme; Do interiéru; Zápasové; Mini; Do exteriéru; Cvičné; Tréningové; Závažové; Iné
de: Art des Feldhockeyballs: Glow in the dark; Indoor; Match; Mini; Outdoor; Übung; Training; Beschwert; Sonstige
en: Field hockey ball type: Glow in the dark; Indoor; Match; Mini; Outdoor; Practice; Training; Weighted; Other
fi: Maahockeypallon tyyppi: Pimeässä hohtava; Sisäkäyttöön; Ottelu; Mini; Ulkokäyttöön; Harjoitus; Treeni; Painotettu; Muu
pt-BR: Tipo de bola de hóquei em campo: Que brilha no escuro; Indoor; Partida; Mini; Outdoor; Prática; Treino; Com peso; Outro
hr-HR: Vrsta lopte za hokej na travi: Svijetli u mraku; Dvoranski; Za utakmice; Mini; Na otvorenom; Za vježbu; Za trening; S utezima; Ostalo
el: Τύπος μπάλας χόκεϊ επί χόρτου: Που φωσφορίζει στο σκοτάδι; Εσωτερικού χώρου; Αγώνα; Mini; Εξωτερικού χώρου; Εξάσκησης; Προπόνησης; Με βάρος; Άλλο
ko: 필드하키 공 유형: 야광; 실내용; 경기용; 미니; 실외용; 연습용; 훈련용; 중량형; 기타
nb: Type landhockeyball: Selvlysende; Innendørs; Kamp; Mini; Utendørs; Øvelse; Trening; Vektet; Annet
bg-BG: Тип топка за хокей на трева: Светеща в тъмното; За зала; За мач; Мини; За открито; За упражнения; Тренировъчна; С тежест; Други
cs: Typ míče na pozemní hokej: Svítící ve tmě; Do haly; Zápasový; Mini; Venkovní; Cvičný; Tréninkový; Zátěžový; Jiný
es: Tipo de pelota de hockey sobre césped: Brilla en la oscuridad; Interiores; De partido; Mini; Exteriores; Práctica; Entrenamiento; Con peso; Otra
ro-RO: Tipul de minge de hochei pe iarbă: Luminiscent; De interior; De meci; Mini; De exterior; De practică; De antrenament; Cu greutăți; Altele
fr: Type de balle de hockey sur gazon: Phosphorescent; En salle; Match; Mini; En extérieur; Pratique; Entraînement; Lesté; Autre
it: Tipo di palla da hockey su prato: Fluorescente al buio; Indoor; Partita; Mini; Outdoor; Pratica; Allenamento; Appesantito; Altro
nl: Veldhockeybal type: Glow-in-the-dark; Indoor; Wedstrijd; Mini; Outdoor; Oefenen; Training; Verzwaard; Overig
tr: Çim hokeyi topu türü: Karanlıkta parlayan; Kapalı alan; Maç; Mini; Açık alan; Pratik; Antrenman; Ağırlıklı; Diğer
da: Type bold til hockey: Selvlysende; Indendørs; Kamp; Mini; Udendørs; Øvelse; Træning; Vægtet; Andet
lt-LT: Žolės riedulio kamuoliuko tipas: Švytintis tamsoje; Vidaus; Rungtynių; Mini; Lauko; Pratybų; Treniruočių; Pasunkintas; Kita
pl: Typ piłki do hokeja na trawie: Świecąca w ciemności; Halowa; Meczowa; Mini; Outdoor; Treningowa; Szkoleniowa; Z obciążeniem; Inne
sl-SI: Vrsta žoge za hokej na travi: Sveti v temi; Dvoranska; Tekmovalna; Mini; Zunanja; Za vajo; Za trening; Obtežena; Drugo
zh-TW: 曲棍球球類型: 夜光; 室內; 比賽; 迷你; 室外; 練習; 訓練; 加重; 其他